臺灣臺北地方法院交通事件裁定　　　　　　　　　　　九十年度交聲字第九四０號
　　異議人即
　　受處分人　百竣有限公司　設臺北市○○○路○段四二巷三二號二樓
　　代 表 人　康俊雄
右列受處分人因違反道路交通管理處罰條例案件，對於臺北市交通事件裁決所中華民
國九十年九月十四日所為之處分（原處分案號：北市裁三字第車裁２２－１Ａ000
0000號），聲明異議，本院裁定如左：
    主      文
異議駁回。
    理      由
一、按交岔路口十公尺內不得臨時停車，道路交通安全規則第一百十一條第二款規範
    甚明，又按在禁止臨時停車處所停車者，處新臺幣（下同）六百元以上一千二百
    元以下罰鍰，道路交通管理處罰條例第五十六條第一項第一款，亦有規定。又逕
    行舉發違反道路交通管理事件，經汽車所有人依通知單所載應到案日期前到案，
    並告知違規駕駛人姓名、身分證統一編號及住址者，處罰機關應即另行通知違規
    駕駛人到案依法處理；逾應到案日期，處罰機關應依道路交通管理處罰條例第八
    十五條第三項規定處罰該汽車所有人，違反道路交通管理事件統一裁罰標準及處
    理細則第二十四條規定甚詳，易言之，如汽車駕駛人在交岔路口十公尺內臨時停
    車，為警當場攔停者，固應處罰該部汽車駕駛人，惟若舉發機關並非當場對該部
    汽車攔停，而係依違反道路交通管理事件統一裁罰標準及處理細則第二十三條第
    一項第五款規定以科學儀器取得違規證據資料（如照相機）逕行舉發者，此際舉
    發機關只能依上開處理細則第二十三條第二項規定對汽車所有人掣單舉發，而如
    經舉發之汽車所有人在舉發通知單上所載應到案日期前到案，並告知處罰機關該
    名違規臨時停車駕駛人姓名、身分證統一編號及住址者，處罰機關應即依前開細
    則第二十四條規定處罰該名違規駕駛人，如汽車所有人未於應到案日期前到案，
    或雖於應到案日期前到案，而未告知處罰機關實際違規駕駛人者，處罰機關仍應
    依道路交通管理處罰條例第八十五條第三項「本條例關於車輛駕駛人之處罰，如
    應歸責於車輛所有人者，處罰車輛所有人」規定，對車輛所有人加以處罰。
二、本件受處分人即異議人百竣有限公司所有車牌號碼ＢＶ—９５９２號自用小客車
    於九十年八月三日九時四十分許，在臺北市○○○路○段四二巷三四號交岔路口
    十公尺內停車，而為臺北市停車管理處（下稱舉發機關）職員以受處分人所有該
    部汽車有違反前揭道路交通管理處罰條例第五十六條第一項第一款規定之行為逕
    行掣單舉發，將舉發通知單送達受處分人後，受處分人雖於應到案日期前向原處
    分機關提出申訴，惟未向原處分機關陳報實際違規停車駕駛人確實姓名及年籍，
    經原處分機關請舉發機關調查結果，仍認受處分人所有被舉發自用小客車確有前
    述違規行為，原處分機關乃依前揭道路交通管理處罰條例第五十六條第一項第一
    款、第八十五條第三項及違反道路交通管理事件統一裁罰標準及處理細則第二十
    四條、第四十四條第一項規定於九十年九月十四日從輕裁處本件被舉發自用小客
    車所有人即異議人罰鍰六百元。
三、受處分人聲明異議意旨固不否認其所有被舉發小客車有在舉發時地之交岔路口十
    公尺內停車之行為，惟其聲明異議意旨略以：（一）舉發地點並非臺北市○○○
    路○段四二巷三四號，舉發機關填記不實公文書；（二）該址非道路，且停車位
    置不影響行車安全，又無阻塞交通及妨礙行車流暢，故無違規；（三）大臺北地
    區停車空間嚴重不足，舉發機關隨意亂劃禁止停車標線，並舉發百姓違規停車，
    嚴重影響人民生存權益，有違憲法生存權保障云云。惟查：（一）依卷附採證相
    片顯示，受處分人所有汽車非僅在交岔路口十公尺內停車，而係在緊接轉角處停
    車，此外，復有舉發通知單在卷可佐，本件違規情形，至為明確，本件舉發內容
    並無不實；（二）在劃有標線之地點，所有保持守法習慣之好國民及考領駕駛執
    照之優良駕駛人均深知其重要性，不能任由受處分人自行判斷有無影響交通安全
    、行車流暢，而擅自判斷對自己有利與否及是否加以遵守，否則交通法規、號誌
    、標線將形同虛設，受處分人執此指射舉發機關違法，尚嫌率斷；（三）況且，
    劃設道路標線之主管機關並非本件舉發機關，異議意旨指摘舉發機關「隨意亂劃
    禁止停車標線並舉發百姓違規停車」云云，更為無稽；（四）異議意旨所謂「大
    臺北地區停車空間嚴重不足」等語，固屬的論，但困難者非僅停車一端，行車尤
    為困難，此所以政府廣闢公共交通設施，實以並非所有國民均有能力購車，若購
    車者能自尋合法停車位置，政府即不必再以有限公共資源為資力較高之購車國民
    另闢停車處所，以免造成公共資源之浪費而排擠其餘資力較低且無力購車者之公
    共資源，其苦心可謂至深，受處分人身為擁有汽車之資力較高者，未知其詳，又
    不善盡守法之優良習慣，竟舉憲法上所保障生存權，自稱受有金錢上、精神上損
    失，其憲法上生存權應予保障云云，可謂荒誕；（五）本件舉發內容，既無違誤
    ，受處分人宜詳閱相關法令，方才駕車上路，依法停車，否則不僅受處分人自己
    受到處罰而損失血汗錢，若因不諳交通規則而造成其他用路人之不便或危險，更
    不應該。受處分人雖以前開情詞置辯，尚難認為可採，本件事證明確，受處分人
    所有被舉發自用小客車確有前開違規行為堪以認定。
四、綜上所述，受處分人所有被舉發自用小客車確有在交岔路口十公尺內停車之違規
    行為，從而原處分機關乃依前揭道路交通管理處罰條例第五十六條第一項第一款
    、第八十五條第三項及違反道路交通管理事件統一裁罰標準及處理細則第二十四
    條、第四十四條第一項規定從輕裁處異議人罰鍰六百元，應無訛誤，本件異議核
    無理由，應予駁回。
五、據上論斷，應依道路交通案件處理辦法第十九條，裁定如主文。
中      華      民      國    九十一    年      二      月      七      日
                                      臺灣臺北地方法院交通法庭
                                          法  官  黃程暉
右正本證明與原本無異。
如不服本裁定，應於裁定送達後五日內向本院提出抗告狀。
                                          書記官  張華瓊
中      華      民      國    九十一    年      二      月      十五    日
